臺灣彰化地方法院刑事附帶民事判決
111年度附民字第175號
原      告  徐清輝
被      告  林碧玲
上列被告因加重詐欺等案件（本院111年度訴字第9號），經原告
提起刑事附帶民事訴訟，請求損害賠償，本院於民國111年9月21
日言詞辯論終結，判決如下︰
    主  文
被告應給付原告新臺幣參拾貳萬元，及自民國一一一年四月十六
日起至清償日止，按週年利率百分之五計算之利息。
本判決得假執行。但被告如以新臺幣參拾貳萬元為原告預供擔保
，得免為假執行。
　　事實及理由
一、原告主張：被告林碧玲於民國110年5月13日上網尋找工作而
    與通訊軟體LINE名稱「劉偉傑」之不詳姓名年籍成年人聯繫
    後，與「劉偉傑」、「林專員」及所屬詐欺集團成員共同意
    圖為自己之不法所有，基於三人以上犯詐欺取財及洗錢之犯
    意聯絡，將申辦之台中商業銀行帳號000000000000號帳戶(
    下稱台中銀行帳戶)之存摺資料拍照，以通訊軟體LINE傳送
    予「劉偉傑」，容任「劉偉傑」使用上開帳戶，並允諾將匯
    入款項提領後交付，再由詐欺集團成員於110年5月16日15時
    16分許打電話給原告，佯稱係其外甥吳嘉展，並加LINE好友
    後，於翌日(17日)誆稱急需用錢，致原告陷於錯誤而於110
    年5月17日11時47分許匯款新臺幣(下同)32萬元至被告上開
    台中銀行帳戶，嗣由被告於同日13時39分許，在彰化縣○○鎮
    ○○路0段000號台中商業銀行和美分行自上開帳戶臨櫃提領一
    空後，交給自稱「林專員」之不詳詐欺集團成員。原告因被
    告上開行為受有損害，爰依侵權行為損害賠償之法律關係提
    起本件訴訟等語。並聲明：(一)被告應給付原告32萬元，及
    自起訴狀繕本送達被告之翌日起至清償日止，按週年利率5%
    計算之利息。(二)願供擔保，請准宣告假執行。
二、被告則以：我是應徵工作，被利用的，錢是交給「劉偉傑」
    等語置辯。並聲明： 原告之訴駁回。
三、本院得心證之理由： 　
(一)按附帶民事訴訟之判決，應以刑事訴訟判決所認定之事實為
    據，刑事訴訟法第500條前段定有明文。原告主張被告所為
    上開侵權行為之事實，業經本院以111年度訴字第9號刑事判
    決認定屬實，並判處被告有期徒刑1年4月，有前揭刑事判決
    書附卷可參，故原告此部分主張堪信為真實，被告上開所辯
    ，即無足採。
(二)按因故意或過失，不法侵害他人之權利者，負損害賠償責任
    。故意以背於善良風俗之方法，加損害於他人者亦同；數人
    共同不法侵害他人之權利者，連帶負損害賠償責任。不能知
    其中孰為加害人者亦同，民法第184條第1項、第185條第1項
    分別定有明文。查原告因受詐欺匯款32萬元至被告台中銀行
    帳戶，而被告經詐欺集團指示提領該帳戶內之款項，故被告
    與詐欺集團成員共同不法侵害原告之權利，自應就原告所受
    損害負連帶賠償之責。
四、綜上所述，原告依侵權行為損害賠償之法律關係，請求被告
    給付32萬元，及自起訴狀繕本送達被告之翌日即111年4月16
    日起至清償日止，按週年利率5%計算之利息，為有理由，應
    予准許。
五、本件事證已臻明確，兩造其餘攻擊防禦方法及所提證據，經
    核與判決結果不生影響，爰不逐一論述，附此敘明。 
六、本判決所命被告給付之金額未逾50萬元，依刑事訴訟法第49
    1 條第10款準用民事訴訟法第389條第1項第5款之規定，應
    依職權宣告假執行，並依民事訴訟法第392條第2項之規定，
    依職權宣告被告如預供相當擔保，得免為假執行。
七、本件係刑事附帶民事訴訟事件，依刑事訴訟法第505條第2項
    之規定，免納裁判費用，且在本院審理期間，復無其他訴訟
    費用，爰不諭知訴訟費用之負擔。　　　　
中　　華　　民　　國　　111 　年　　10　　月　　12　　日
                  刑事第一庭    審判長法  官  廖健男
                                      法  官  林慧欣
                                      法  官  胡佩芬
以上正本證明與原本無異。
如不服本判決應於收受判決後20日內向本院提出上訴書狀，並應敘述具體理由；其未敘述上訴理由者，應於上訴期間屆滿後20日內向本院補提理由書（均須按他造當事人之人數附繕本）「切勿逕送上級法院」。　　　　　　　　　　　　　
中　　華　　民　　國　　111 　年　　10　　月　　12　　日
                                      書記官  蔡忻彤